【裁判字號】    99,審訴,2270
【裁判日期】    990825
【裁判案由】    毒品危害防制條例
【裁判全文】
臺灣高雄地方法院刑事判決            99年度審訴字第2270號
公  訴  人  臺灣高雄地方法院檢察署檢察官
被      告  甲○○
上列被告因毒品危害防制條例案件，經檢察官提起公訴（99年度
偵字第10880 號），被告就被訴事實為有罪之陳述，經告知簡式
審判程序之旨，並聽取被告與公訴人之意見後，本院合議庭裁定
由受命法官獨任進行簡式審判程序，本院判決如下：
    主  文
甲○○施用第二級毒品，累犯，處有期徒刑肆月；扣案如附表一
所示之第二級毒品甲基安非他命參包，均沒收銷燬之；扣案吸食
器壹組，沒收。又施用第一級毒品，累犯，處有期徒刑捌月；扣
案如附表二所示之第一級毒品海洛因柒包，均沒收銷燬之；扣案
之糖粉壹瓶，沒收。應執行有期徒刑拾月；扣案如附表一所示之
第二級毒品甲基安非他命參包及附表二所示之第一級毒品海洛因
柒包，均沒收銷燬之；扣案之吸食器壹組、糖粉壹瓶，均沒收。
    事  實
一、甲○○前於民國88年間，因施用毒品案件，經本院裁定送觀
    察、勒戒後，認無繼續施用毒品之傾向，而於88年10月8 日
    觀察、勒戒執行完畢釋放，由臺灣高雄地方法院檢察署檢察
    官以88年度毒偵字第1371號不起訴處分確定。又於91年間，
    因施用毒品案件，經本院以91年度易字第1257號判處有期徒
    刑8 月確定，並93年12月7 日執行完畢。另於94年間，因轉
    讓毒品案件，經臺灣高等法院臺南分院以95年度上訴字第77
    2 號判處有期徒刑1 年6 月，嗣經裁定減刑為有期徒刑9 月
    ；又因施用毒品案件，經臺灣高等法院臺南分院以95年度上
    訴字第96號判處有期徒刑1 年5 月、9 月，嗣經裁定減刑且
    定應執行刑有期徒刑1 年；復於95年、96年間，因違反槍砲
    彈藥刀械管制條例、施用毒品等案件，經本院以96年度易字
    第1703號、96年度訴字第1059號，各判處有期徒刑3 月、9
    月、3 月，嗣經裁定減刑且定應執行刑有期徒刑6 月，三案
    接續執行，並於98年2 月4 日縮短刑期執行完畢。詎甲○○
    仍不知悔改，竟分別基於施用第二級毒品與第一級毒品之犯
    意，於99年2 月27日上午9 時許，在設於高雄縣大寮鄉○○
    路52號「吉普森汽車旅館」225 號房間內，以將第二級毒品
    甲基安非他命置於玻璃球內燒烤，吸食煙霧之方式，施用第
    二級毒品甲基安非他命1 次後，在同一地點，以將第一級毒
    品海洛因摻入香菸後，吸食含有海洛因成分煙氣之方式，施
    用第一級毒品海洛因1 次。嗣於同日下午3 時10分許，在「
    吉普森汽車旅館」225 號房間內，為警持搜索票查獲，經徵
    得其同意採尿送驗結果呈甲基安非他命、安非他命、嗎啡陽
    性反應，並扣得如附表一所示之第二級毒品甲基安非他命3
    包、附表二編號1 所示之第一級毒品海洛因3 包、甲○○所
    有而供其施用第二級毒品所用之吸食器1 組，以及甲○○所
    有而與其施用第一、二級毒品無關之手機5 支、現金新臺幣
    （下同）34,500元；警方另持搜索票至陳玉芳位於高雄縣大
    寮鄉○○街111 號住處執行搜索，扣得甲○○所有而藏放於
    該屋內如附表二編號2 所示之第一級毒品海洛因4 包、甲○
    ○所有而供其施用第一級毒品所用之糖粉1 瓶，以及非甲○
    ○所有而與本件施用第一、二級毒品無關之甲基安非他命6
    包、吸食器2 組、電子磅秤1 台、分裝袋1 包，始獲上情。
    甲○○並於為警查獲時，自動向警方供出毒品來源係向綽號
    「富仔」之郭重永所購買，警方因而查獲郭重永違反毒品危
    害防制條例案件。
二、案經高雄市政府警察局新興分局移送臺灣高雄地方法院檢察
    署檢察官偵查起訴。
    理  由
一、本件被告甲○○所犯係死刑、無期徒刑、最輕本刑為3 年以
    上有期徒刑以外之罪，其於準備程序中就被訴事實為有罪之
    陳述，經本院告知簡式審判程序之旨，並聽取公訴人及被告
    意見後，合議庭裁定由受命法官獨任進行簡式審判程序，合
    先敘明。
二、訊據被告對於上揭時、地，分別施用第二級毒品甲基安非他
    命及第一級毒品海洛因之犯罪事實，坦承不諱；而被告為警
    查獲所採之尿液檢體，經送高雄市立凱旋醫院以酵素免疫法
    及氣相層析質譜法檢驗結果，呈現甲基安非他命、安非他命
    、嗎啡陽性反應，此有高雄市立凱旋醫院99年3 月18日濫用
    藥物尿液檢驗報告暨毒品案件尿液送驗編號與真實姓名對照
    表（編號：A99115號）各1 份附卷可稽；扣案之晶體3 包與
    白色粉末7 包，分別送請高雄醫學大學附設中和紀念醫院及
    法務部調查局鑑驗之結果，確分別含有第二級毒品甲基安非
    他命成分（詳如附表一所示）及第一級毒品海洛因成分（詳
    如附表二所示）無訛，有高雄醫學大學附設中和紀念醫院99
    年5 月25日檢驗報告3 份、法務部調查局濫用藥物實驗室99
    年3 月29日鑑定書2 份在卷可佐；此外，復有被告所有而供
    其分別施用第二級毒品與第一級毒品所用之吸食器1 組、糖
    粉1 瓶扣案可憑。是被告分別施用第二級毒品與第一級毒品
    之犯行，均堪認定，應予依法論科。
三、核被告所為，係犯毒品危害防制條例第10條第2 項之施用第
    二級毒品罪、同條例第10條第1 項之施用第一級毒品罪。被
    告持有第一、二級毒品後進而施用，其持有之低度行為均應
    為施用之高度行為所吸收，故均不另論其持有毒品罪。被告
    所犯上開施用第二級毒品及施用第一級毒品之2 罪間，犯意
    各別，應予分論併罰。被告前因轉讓毒品案件，經法院判處
    有期徒刑1 年6 月，嗣經裁定減刑為有期徒刑9 月；又因施
    用毒品案件，經法院判處有期徒刑1 年5 月、9 月，嗣經裁
    定減刑且定應執行刑有期徒刑1 年；復因違反槍砲彈藥刀械
    管制條例、施用毒品等案件，經法院分別判處有期徒刑3 月
    、9 月、3 月，嗣經裁定減刑且定應執行刑有期徒刑6 月，
    三案接續執行，並於98年2 月4 日執行完畢，有臺灣高等法
    院被告前案紀錄表份在卷可佐，是被告於有期徒刑執行完畢
    後，5 年內故意再犯本件有期徒刑以上之2 罪，均為累犯，
    均應依法加重其刑。又毒品危害防制條例第17條第1 項所稱
    「供出毒品來源，因而破獲者」，係指被告供出毒品來源之
    有關資料，諸如前手之姓名、年籍、住居所、或其他足資辨
    別之特徵等，使調查或偵查犯罪之公務員因而對之發動調查
    或偵查並破獲者而言（最高法院98年度臺上字第3274號判決
    意旨參照）。經查，被告上開分別施用第二級毒品與第一級
    毒品之犯行，於99年2 月27日下午3 時10分許，在「吉普森
    汽車旅館」225 號房間，為警查獲後，被告主動向承辦員警
    蔣曜同供出毒品來源，經警據以破獲郭重永違反毒品危害防
    制條例案件，現由臺灣高雄地方法院檢察署偵辦中等情，此
    經證人即本件查獲員警之林家民證述明確，並有被告之警詢
    筆錄、郭重永之臺灣高等法院被告前案紀錄表各1 份在卷可
    參，應依毒品危害防制條例第17條第1 項規定減輕其刑，並
    均依法先加後減之。本院審酌被告前因施用毒品案件，經觀
    察、勒戒程序，由檢察官不起訴處分，再因多次施用毒品案
    件，經法院分別判刑確定，並先後於93年12月7 日、98年2
    月4 日執行完畢後，仍不知悛悔，再次施用毒品自戕其身，
    顯然缺乏戒絕毒品之決心，惟念及被告坦承施用第二級毒品
    與施用第一級毒品之犯罪事實，且其行為均尚未害及他人，
    並斟酌被告之犯罪動機、手段、持有第二級毒品與第一級毒
    品數量均非少，以及被告之智識程度等一切情狀，分別量處
    如主文所示之刑，並定應執行刑如主文所示。扣案之晶體3
    包與白色粉末7 包，既分別經高雄醫學大學附設中和紀念醫
    院、法務部調查局鑑驗係屬第二級毒品甲基安非他命及第一
    級毒品海洛因無訛，已如前述，而包裝袋與其上殘留之毒品
    ，均難以分析剝離，應依毒品危害防制條例第18條第1 項前
    段規定，不問屬於犯人與否，均併宣告沒收銷燬之，至於送
    鑑耗損之甲基安非他命晶體與海洛因粉末，既均已滅失，自
    無庸再予宣告沒收銷燬之必要。扣案之吸食器1 組與糖粉1
    包，均為被告所有，且分別係供被告施用第二級毒品甲基安
    非他命與施用第一級毒品海洛因所用之物，已據被告自承在
    卷，爰均依刑法第38條第1 項第2 款規定，併予宣告沒收。
    警方在吉普森汽車旅館225 號房間扣得之手機5 支與現金34
    ,500元，雖均為被告所有，惟該扣案之手機5 支與現金34,5
    00元，客觀上顯與被告施用第二級毒品與施用第一級毒品之
    行為，並無直接關連，而均不得宣告沒收；另警方在陳玉芳
    位於高雄縣大寮鄉○○街111 號住處扣得之甲基安非他命6
    包、吸食器2 組、電子磅秤1 台、分裝袋1 包，因被告否認
    曾持有該等物品，亦否認該等物品係供其施用第一、二級毒
    品所用，因客觀上並無證據顯示被告持有該等物品供其施用
    第一、二級毒品，本院因而認在陳玉芳之住處扣得之甲基安
    非他命6 包、吸食器2 組、電子磅秤1 台、分裝袋1 包，與
    被告本件施用第二級毒品與施用第一級毒品之犯行，並無直
    接關連性，依法亦均不得宣告沒收。
據上論斷，應依刑事訴訟法第273 條之1 第1 項、第299 條第1
項前段，毒品危害防制條例第10條第2 項、第1 項、第17條第1
項、第18條第1 項前段，刑法第11條、第47條第1 項、第38條第
1 項第2 款、第51條第5 款，判決如主文。
本案經檢察官杜妍慧到庭執行職務。
中    華    民    國    99    年    8     月    25    日
                  刑事第十庭  法  官  高增泓
以上正本證明與原本無異。
如不服本判決，應於收受送達後10日內向本院提出上訴書狀。
中    華    民    國    99    年    8     月    25    日
                              書記官  王淑娟
附錄本判決論罪科刑法條全文：
毒品危害防制條例第10條
施用第一級毒品者，處6月以上5年以下有期徒刑。
施用第二級毒品者，處3年以下有期徒刑。
附表一：
  ┌──┬────────┬───────────┐
  │編號│物品名稱        │      數量及重量      │
  ├──┼────────┼───────────┤
  │ 1  │第二級毒品甲基安│1 包（含包裝袋，驗前淨│
  │    │非他命          │重36.798公克、驗後淨重│
  │    │                │36.785公克、純質淨重4.│
  │    │                │378公克 ）。          │
  ├──┼────────┼───────────┤
  │ 2  │第二級毒品甲基安│1 包（含包裝袋，驗前淨│
  │    │非他命          │重18.228公克、驗後淨重│
  │    │                │18.215公克、純質淨重10│
  │    │                │.936公克 ）。         │
  ├──┼────────┼───────────┤
  │3   │第二級毒品甲基安│1 包（含包裝袋，驗前淨│
  │    │非他命          │重0.071 公克、驗後淨重│
  │    │                │0.058 公克、純質淨重0.│
  │    │                │058公克 ）。          │
  └──┴────────┴───────────┘
附表二：
  ┌──┬────────┬───────────┐
  │編號│物品名稱        │      數量及重量      │
  ├──┼────────┼───────────┤
  │ 1  │第一級毒品海洛因│3包（含包裝袋，合計淨 │
  │    │                │重2.73公克、空包裝總重│
  │    │                │1.39公克、純質淨重0.68│
  │    │                │公克）。              │
  ├──┼────────┼───────────┤
  │ 2  │第一級毒品海洛因│4 包（含包裝袋，合計淨│
  │    │                │重4.77公克、空包裝總重│
  │    │                │1.16公克、純質淨重2.8 │
  │    │                │公克）。              │
  └──┴────────┴───────────┘

司法院資訊處製作；財團法人民間司法改革基金會備份。
